臺灣高等法院刑事判決　　　　　　　　95年度上訴字第3868號
上　訴　人
即　被　告　甲○○
　　　　　　　　　　　樓
　　　　　　　　　　（現另案於臺灣臺北監獄執行中）
選任辯護人　黃達元律師
上列上訴人因違反毒品危害防制條例案件，不服臺灣士林地方法
院94年度訴字第226號，中華民國95年8月31日第一審判決（起訴
案號：臺灣士林地方法院檢察署93年度偵字第10858號、94年度
偵字第3049號、第3635號、94年度毒偵字第18號、第312號、第
661號），提起上訴，本院判決如下：
    主  文
原判決關於甲○○意圖販賣而持有第一級毒品、販賣第二級毒品
及定應執行刑部分均撤銷。
甲○○共同意圖販賣而持有第一級毒品，處有期徒刑壹拾壹年，
扣案之第一級毒品海洛因（合計驗餘淨重貳點貳肆公克）沒收銷
燬，包裝袋只沒收；又共同販賣第二級毒品，處有期徒刑柒年
陸月，扣案之第二級毒品安非他命（合計驗餘淨重貳拾玖點壹
公克）沒收銷燬，包裝袋柒只沒收，未扣案之販賣第二級毒品安
非他命所得財物新臺幣壹仟元沒收，如全部或一部不能沒收時，
以其財產抵償之。應執行有期徒刑壹拾肆年陸月，扣案之第一級
毒品海洛因（合計驗餘淨重貳點貳肆公克）、第二級毒品安非他
命（合計驗餘淨重貳拾玖點壹公克）均沒收銷燬，包裝袋拾只
均沒收，未扣案之販賣第二級毒品安非他命所得財物新臺幣壹仟
元沒收，如全部或一部不能沒收時，以其財產抵償之。
    事  實
一、甲○○於不詳時、地，以不詳方式取得海洛因3包（合計驗
    餘淨重2.24公克）、安非他命8包（其中扣案之7包合計驗餘
    淨重29.13公克，另1包因販出而未扣案）後，因知友人王正
    河女友乙○○染有毒癮，且乙○○於王正河因案入獄後，無
    法取得毒品施用，亟需找尋其他毒品來源，即於民國93年11
    月間某日，與乙○○相約在桃園縣內某汽車旅館見面。乙○
    ○因恐他人誤會與甲○○關係，乃請友人劉筱梅陪同至該汽
    車旅館赴約。迨乙○○抵達後，甲○○即提議將自身持有之
    上開海洛因及安非他命交由乙○○以每小包新臺幣（下同）
    1千元（其中海洛因每小包為0.2公克、安非他命每小包為1
    公克）之價格販賣獲利，所得款項於日後朋分。因乙○○表
    明不願販毒，甲○○乃允諾可無償轉讓海洛因及安非他命供
    乙○○施用（甲○○轉讓第一級毒品部分業經判決確定）。
    乙○○因受毒品誘惑，遂同意與甲○○共同販賣。甲○○即
    先後於93年11月間及12月間，在桃園縣南山路住處及乙○○
    住處，分別無償提供不詳數量之安非他命予乙○○施用；及
    於上開期間內某日，在不詳地點，轉讓不詳數量之海洛因予
    乙○○施用1次。嗣因上開海洛因及安非他命仍在甲○○住
    處，甲○○乃陸續在桃園縣南山路住處、臺北縣汐止市○○
    路70號5樓乙○○租屋處，或桃園縣某不詳汽車旅館等處，
    將上開毒品分批交付乙○○持有，以利販賣。二人即共同意
    圖營利，由乙○○於93年11月間某日，將其中安非他命1小
    包（約1公克），以1千元價格販售陳志榮，並由友人劉筱梅
    陪同，乘車前往臺北市○○街某處，由劉筱梅下車將安非他
    命1包交由陳志榮，同時收取現金1千元（劉筱梅涉嫌共同販
    賣犯行，未據提起公訴）。另共同持有海洛因部分，則尚未
    著手販出。
二、嗣因臺北縣政府警察局金山分局接獲線報，得知臺北縣汐止
    市○○街70號5樓出租套房有毒品買賣，乃指派警員莊翼飛
    、蕭能鑣前往該址查訪，經得乙○○同意進入屋內後，發現
    門邊有電子磅秤及分裝袋，認乙○○涉嫌販賣毒品，乃要乙
    ○○配合交出持有之毒品，並當場扣得海洛因3包（合計驗
    餘淨重2.24公克）、安非他命7包（合計驗餘淨重29.13公克
    ）、電子磅秤1台、分裝袋48只及安非他命吸食器1組。嗣因
    乙○○向警方供稱毒品係甲○○交付販賣，並配合帶同警方
    前往桃園市○○○路○段69巷12號677室當場查獲甲○○（甲
    ○○涉嫌施用毒品部分，由臺灣板橋地方法院另案審結）。
三、案經臺北縣政府警察局金山分局報請臺灣士林地方法院檢察
    署檢察官偵查起訴。
    理  由
一、依大法官會議釋字第582號解釋意旨，共同被告於被告案件
    中係屬證人，法院應踐行人證之法定調查程序，始具有證據
    能力；而共同被告於被告案件中之警詢、偵查中陳述，因被
    告無從為詰問，致有礙被告之對質詰問權，應無證據能力。
    法院就被告之案件對其他共同被告或與被告有共犯關係之人
    調查，均應依人證之調查程序傳喚該共同被告或共犯到場，
    命其立於證人之地位而為陳述，並通知被告，使被告有與之
    對質及詰問其現在與先前陳述之瑕疵的機會，以確保其對質
    詰問權，並藉以發現實體真實（最高法院94年度台上字第17
    76號判決意旨參照）。依上開大法官會議解釋及最高法院判
    決意旨，法院如於共同被告以證人身分到庭陳述，訊問被告
    對共同被告之審判外陳述有何意見，並准許被告對於共同被
    告當庭及先前陳述進行詰問，即已賦予被告對於共同被告對
    質詰問之機會，此時共同被告於審判外陳述之瑕疵，應已治
    癒，而具有證據能力。查共同被告乙○○於警詢、偵查、原
    審本於被告身分所供，業經原審以證人身分到庭陳述，並經
    被告及其辯護人進行詰問，有筆錄在卷可考。則共同被告乙
    ○○上開所供，對於被告應有證據能力。
二、訊據上訴人即被告甲○○雖坦承無償轉讓海洛因及安非他命
    予共同被告乙○○施用之事實，然矢口否認有販賣毒品犯行
    ，辯稱：不曾將安非他命或海洛因交由乙○○販賣云云。惟
    查：
（一）被告坦承連續於93年11月間及12月間，在桃園縣南山路住
      處及乙○○住處，分別無償提供不詳數量之安非他命予乙
      ○○施用各1次；及於上開期間內某日，在不詳地點，轉
      讓不詳數量之海洛因予乙○○施用1次等情，並經證人乙
      ○○於原審結證無訛。且被告轉讓安非他命、海洛因予乙
      ○○施用之犯行，亦經原審判決確定，此部分事實堪以認
      定。
（二）乙○○因被告以無償提供毒品施用誘惑，乃同意被告將毒
      品海洛因及安非他命放置租屋處，並約定以每小包1千元
      （其中海洛因每小包為0.2公克、安非他命每小包為1公克
      ）價格販賣他人，所得款項於日後朋分，乙○○即陸續由
      被告處取得欲供販賣之毒品海洛因及安非他命，並分裝成
      小包等情，業據共同被告乙○○於警詢、偵查、原審供述
      及於原審以證人身分結證明確，核與證人劉筱梅於原審結
      證：曾陪同乙○○與甲○○見面，甲○○拿毒品給乙○○
      ，要他分成一包一包賣出，甲○○並表示毒品賣出去後，
      再談如何分錢等語（見93年度偵字第10858號卷（二）第4
      頁、原審卷（一）第187至193頁）相符。雖乙○○及劉筱
      梅於原審供證被告陸續將毒品海洛因、安非他命交予乙○
      ○之時間、地點有若干出入，然原審審理期日距本案於93
      年11、12月間發生之時點將近2年，而二人均自承於案發
      時染有毒癮，且單純交付毒品行為並無特別足以引發記憶
      之情節，二人對於被告各次交付毒品之確實時間、地點無
      法清晰記憶，致彼此陳述有所出入，本合於常情；況二人
      就被告確有要乙○○一同販賣毒品海洛因及安非他命，並
      多次將欲供販賣之毒品海洛因及安非他命交予乙○○等重
      要情節，所稱一致，自不得以若干細節出入，即否定二人
      陳述一致部分之可信性。尤以被告與乙○○、劉筱梅素無
      怨隙，被告並有無償轉讓乙○○安非他命、海洛因施用，
      二人本無誣指被告之必要。參以販賣毒品係屬重罪，若非
      確有犯罪，乙○○當無故為不實自白而自陷重典之可能，
      二人上開供證，應屬可信。
（三）證人陳志榮於原審結證：曾於93年11月間某日，與乙○○
      約在汐止康寧街，以1千元向乙○○購得安非他命1小包，
      詳細數量已忘記，當時是由劉筱梅下車將安非他命交給我
      ，我將1千元交給劉筱梅等語（見原審卷（一）第163頁、
      第166頁），證人劉筱梅於原審亦結證：乙○○於93年11
      月間某晚上，曾騎機車載我到汐止，將毒品交給1名男子
      並且收1千元等語（見原審卷（一）第192頁）。證人陳志
      榮、劉筱梅所證，核與乙○○於原審供稱：93年11月那次
      ，我騎機車載劉筱梅去約定之地點，我將安非他命寄放在
      劉筱梅身上，由劉筱梅拿給陳志榮，該毒品係甲○○所交
      付等情（見原審卷（一）第169頁）相符。按陳志榮於93
      年12月6日（即乙○○在租屋處遭警查獲時），曾撥打電
      話予乙○○表示欲購買安非他命（詳後述），陳志榮先前
      應已得知乙○○有安非他命可供販賣，所稱於93年11月間
      ，即曾向乙○○購買安非他命，應屬實情。又劉筱梅與乙
      ○○為朋友關係，並曾陪同乙○○與被告在汽車旅館見面
      ，二人交情非淺，自無甘冒偽證罪責，並自陷販賣毒品罪
      行，藉以誣指被告之可能。雖證人陳志榮於原審經檢察官
      主詰問時證稱：93年11月間該次係幫朋友向乙○○購買安
      非他命等語，嗣於覆主詰問時，先稱93年11月間該次因其
      玩小鋼珠贏錢，故跟乙○○購買安非他命等語，經檢察官
      質以「先前證稱係幫友人購買」，乃證稱：係與友人共同
      出資購買，並詳述與友人各出1千元，但僅向乙○○購買1
      千元，並將購得毒品1半交付友人，同時言稱係以1千元購
      得等語，應係回應檢察官之詰問，而為細節陳述，證詞尚
      無瑕疵可言。至乙○○於原審另稱：於93年11月間，因看
      陳志榮可憐，便把安非他命1小包送給他，並未收取1千元
      ，亦無販賣之意思等語，核與證人陳志榮、劉筱梅證詞不
      符，復與原審另辯稱：共賣給陳志榮毒品1次，當時要跟
      他收錢，但陳志榮說沒有錢（意指其有販賣之意思）等語
      （見原審卷（三）第32頁）不合，參以乙○○與被告共同
      販賣陳志榮安非他命犯行，亦經原審判決確定，益見乙○
      ○確有販賣陳志榮安非他命之事實。
（四）本件警員於93年12月6日，在臺北縣汐止市○○街70號5樓
      乙○○租屋處所查獲海洛因3包（合計驗餘淨重2.24公克
      ）、安非他命7包（合計驗餘淨重29.13公克）、電子磅秤
          1台及分裝袋48只等物，有該等物品扣案可證。其中
          毒品部分經鑑驗結果，係屬毒品海洛因及安非他命，
          亦有法務部調查局出具之調科壹字第040003704號鑑
          定通知書及內政部警政署刑事警察局出具之刑鑑字第
          0930245778號鑑驗通知書在卷可稽。而扣案安非他命
          7包中之5包，重量分別在0.95公克至1公克間，核與
          乙○○供證被告指示將安非他命每包1公克，以1千元
          賣出等語相符。另扣案之夾鏈袋48只及電子磅秤均可
          供分裝毒品之用，亦與證人劉筱梅證稱甲○○要詹蕙
          如將毒品分包賣出，及乙○○供證有將毒品加以分裝
          等語相符，益見乙○○與劉筱梅指稱被告販賣毒品，
          確屬實情。
（五）雖乙○○於93年11月間，與被告共同合意販賣毒品前，已
      染有毒癮，為乙○○坦承無誤。然乙○○先前施用之毒品
      係由男友王正河提供，王正河於93年10月間，因另案遭警
      逮捕入監，王正河所有之毒品因放置車上，復均一併遭警
      查扣，當時乙○○身上及租屋處均未留有毒品，後毒品即
      為被告所提供等情，已據乙○○於原審以證人身分證述明
      確（見原審卷（二）第138頁、第139頁）。而證人劉筱梅
      於原審經與乙○○隔離詰問，亦證稱：乙○○在男友被抓
      前，毒品是男友給她等語（見原審卷 (二）第131頁）。
      又王正河確與乙○○共同於93年10月12日遭警查獲逮捕，
      警員並於王正河使用之自用小客車上查扣毒品海洛因、安
      非他命及大麻，並在乙○○身上扣得安非他命，王正河亦
      隨即入監執行至94年2月22日之事實，亦有臺北市政府警
      察局保安警察大隊第3中隊扣押筆錄（附於94年度毒偵字
      第19號卷第30至35頁）及原審在監在押紀錄表在卷為憑。
      足認乙○○於王正河被逮捕前，確係由王正河提供毒品施
      用，迨至王正河遭警逮捕，毒品亦遭查扣後，乙○○即失
      去毒品來源。況被告於原審供稱：經由友人王正河認識乙
      ○○，王正河被關後，乙○○才開始打電話向我要毒品，
      我也邀乙○○到我住處施用安非他命等語（見原審卷（二
      ）第57頁、第60頁），並於原審坦承確有無償轉讓安非他
      命予乙○○施用。則乙○○當時既有被告無償提供毒品施
      用，亦無再向他人取得之必要。足見乙○○於原審證稱男
      友王正河遭逮捕後，毒品來源即為被告，未由他人取得毒
      品等情，應屬可信。被告辯稱乙○○另有毒品來源，警員
      於乙○○住處扣得之毒品海洛因及安非他命亦非其所有，
      不足採信。
（六）被告既與乙○○合意販賣海洛因及安非他命，乃於乙○○
      尚未實際販出毒品前，由被告陸續將意圖販賣而持有，並
      放置於被告住處之毒品分批交予乙○○，伺機販出，迨於
      毒品悉數販出後朋分得款，本屬合理可能。證人劉筱梅於
      原審亦證稱：聽到甲○○向乙○○表示等毒品賣出後，再
      談如何朋分得款等語（見原審卷（一）第191頁）。被告
      將毒品交予乙○○時，顯未要求按每批交付毒品結算販賣
      所得，被告辯稱乙○○並未實際販出毒品，豈有可能一再
      將毒品交予乙○○，尚非可採。事證明確，被告犯行堪以
      認定。至被告辯護人聲請傳訊證人乙○○、劉攸梅，因二
      人業於原審出庭作證，並經被告及辯護人交互詰問；且本
      件事證已明，核無傳訊之必要。
三、
（一）按販賣毒品行為，固不以販入之後復行賣出為要件，只要
      以營利為目的，將毒品販入，犯罪即為完成；然如非以營
      利之意圖而販入，或因其他原因而持有，嗣起意圖利售賣
      ，尚未著手於賣出行為，則僅能成立意圖販賣而持有毒品
      之罪（最高法院92年度台上字第1275號判決意旨參照），
      又所謂意圖販賣而持有毒品，係指行為人以意圖販賣營利
      以外之原因而持有毒品，其後始起意營利販賣者而言（最
      高法院86年度台上字第2933號判決意旨參照）。本案尚無
      證據足證被告取得毒品海洛因，係出於營利意圖，本於罪
      疑唯輕原則，尚難認定被告係意圖營利而販入，自無從論
      以販賣第一級毒品罪。惟被告與乙○○既係就被告原本持
      有中之毒品海洛因共同起意營利販賣而持有，核被告此部
      分所為，係犯毒品危害防制條例第5條第1項之意圖販賣而
      持有第一級毒品罪，被告取得毒品後至轉為意圖販賣而持
      有前之持有毒品低度行為，應為意圖販賣而持有之高度行
      為所吸收，不另論罪。公訴人雖認被告係觸犯販賣第一級
      毒品海洛因未遂罪。惟刑法上之未遂犯，必須已著手於犯
      罪行為之實行而不遂者，始能成立（最高法院78年度台上
      字第5112號判決意旨參照），本件被告堅決否認有販賣海
      洛因未遂之犯行，細察起訴事實，亦未載明被告與乙○○
      有著手實施販賣海洛因之犯罪行為，卷內亦無證據足以證
      明。則被告與乙○○雖有販賣海洛因之犯意聯絡，然既僅
      止於意圖販賣而持有，尚未著手實行販賣之際即為警查獲
      ，自僅能論以意圖販賣而持有海洛因之罪。起訴法條，尚
      有未洽，惟因販賣第一級毒品未遂罪與意圖販賣而持有第
      一級毒品罪間，基本社會事實相同，爰依法變更起訴法條
      。
（二）被告以不詳原因（查無積極證據證明係基於營利售賣之意
      圖而販入）取得持有之安非他命後，與乙○○共同意圖販
      賣而持有，並由乙○○於93年11月間，將其中1小包安非
      他命以1千元販售陳志榮，核被告此部分所為，係犯毒品
      危害防制條例第4條第2項之販賣第二級毒品既遂罪。被告
      起意販賣前單獨持有第二級毒品安非他命之行為，及與乙
      ○○共同意圖販賣而持有第二級毒品之低度行為，均為販
      賣第二級毒品之高度行為所吸收，不另論罪。公訴人雖未
      起訴被告與乙○○販賣陳志榮一次安非他命既遂部分，並
      於起訴書記載：乙○○於93年12月6日，在租屋處為警查
      獲時，適有陳志榮撥打電話予乙○○表示欲購買安非他命
      ，經乙○○依員警指示，陳志榮相約在乙○○租屋處附近
      交付毒品，為警當場查獲，因認被告與乙○○此部分涉有
      販賣第二級毒品未遂罪嫌。然警員於93年12月6日，在臺
      北縣汐止市○○街70號5樓查獲乙○○，並扣得乙○○持
      有之毒品後，乙○○當場接到一通電話後，向在場警員表
      示有人要過來買毒品，之後對方又撥打電話告知已經到達
      ，警員乃由乙○○配合查獲前來交易之陳志榮，業據證人
      即查獲警員莊翼飛、蕭能鑣於原審證述明確（見原審卷第
      170至186頁）；證人陳志榮亦於原審結稱：於93年12月6
      日，由汐止康寧路撥打乙○○之0000000000號行動電話與
      乙○○聯絡，表示要拿1包安非他命，當時乙○○在電話
      中嗯嗯啊啊，等到抵達後，又撥打第2通電話告知乙○○
      ，並於交付毒品時遭警逮捕等情（見原審卷第160至170頁
      ）。而依卷附陳志榮所使用之0000000000號行動電話門號
      通聯記錄所示，陳志榮於93年12月6日，曾先後於5時41分
      及5時55分，撥打電話予乙○○所使用之0000000000門號
      ，通聯時間各為127秒及12秒，發話地點則分別為康寧街
      及汐止市○○路，核與證人陳志榮指證當日共打2通電話
      予乙○○，第1通係表示要買安非他命，第2通係於抵達後
      ，通知已到達（故通話秒數甚短）等情相符。依上開事證
      所示，乙○○係於遭警查獲，警員已查扣乙○○所持有欲
      供販賣之毒品後，始接獲陳志榮以電話表示欲購買安非他
      命，此時乙○○客觀上已無毒品可供販賣，更無可能在為
      警查獲控制情形下，意圖販賣毒品，乙○○出面與陳志榮
      接洽，應僅係配合警員查獲陳志榮，並無販賣毒品之犯意
      ，自不構成販賣安非他命未遂犯行。惟被告與乙○○共同
      販賣陳志榮一次安非他命犯行，與被告共同意圖販賣而持
      有安非他命、共同販賣安非他命未遂部分，有高度、低度
      行為之吸收犯關係，屬實質一罪。則公訴人起訴被告與乙
      ○○共同意圖販賣安非他命未遂，縱不成立，被告亦犯有
      共同意圖販賣而持有安非他命之罪，就被告販賣陳志榮安
      非他命既遂部分，要屬業經起訴（因起訴部分被告構成意
      圖販賣第二級毒品而持有罪），本院自得一併審理（按既
      未遂無須變更法條）。
（三）被告與乙○○間有犯意聯絡及行為分擔，均為共同正犯。
      查修正後刑法第28條雖將修正前刑法第28條之「實施」修
      正為「實行」。其中「實施」一語，涵蓋陰謀、預備、著
      手及實行之概念在內，其範圍較廣；而「實行」則著重於
      直接從事構成犯罪事實之行為，其範圍較狹；二者之意義
      及範圍固有不同，但對於本件被告所犯本案之情形而言，
      刑法第28條之修正內容，對於被告並無「有利或不利」之
      影響（最高法院95年度台上字第5589號判決要旨參照），
      自無比較適用問題。又乙○○與劉筱梅間就販賣第二級毒
      品安非他命予陳志榮犯行，有犯意聯絡及行為分擔，則被
      告與乙○○、劉筱梅間，就此部分犯行，均構成共同正犯
      。被告所犯意圖販賣而持有第一級毒品罪及販賣第二級毒
      品既遂罪，犯意各別，行為互殊，應分論併罰。
四、原審對被告論罪科刑，固非無見。惟被告與劉筱梅間就販賣
    第二級毒品犯行，亦屬共同正犯，原審疏未論及，尚有未洽
    。再扣案包裝海洛因3包及安非他命7包之外包裝，並非第一
    級毒品及第二級毒品，乃係用於包裹毒品，防其裸露、潮濕
    ，便於意圖供販賣而持有之用，且屬被告所有，自應依毒品
    危害防制條例第19條第1項規定宣告沒收，原審未於主文諭
    知，亦有未合。又本件被告不論依新舊刑法規定均無刑法第
    2條第1項後段規定比較新舊法之問題，應適用修正後刑法第
    28條規定，原審依修正前刑法第28條規定論處，亦有未當。
    被告上訴，否認犯罪，固無理由，惟原判決關於被告甲○○
    意圖販賣而持有第一級毒品、販賣第二級毒品部分既有可議
    ，自應與定應執行刑部分由本院撤銷改判。爰審酌被告為圖
    一己私利，意圖販賣而持有海洛因、販賣安非他命，助長他
    人沉迷於毒癮，輕則戕害他人身心，並引發各種犯罪，對社
    會治安危害甚鉅，犯後未見悔意，販賣安非他命所得僅1千
    元，及參酌被告犯罪之動機、目的、智識程度等一切情狀，
    量處如主文第2項所示之刑（依最高法院95年度第8次刑事庭
    會議決議六、（一）之意旨，新刑法第57條之規定，為法院
    就刑之裁量審認標準見解之明文化，非屬法律之變更，無新
    舊法比較適用之問題）。
五、查刑法第51條第5款業於94年1月7日修正變更，並於95年7月
    1日施行，提高多數有期徒刑合併應執行之刑不得逾30年；
    被告於裁判確定前犯數罪，且均係於本次刑法修正施行前犯
    之，而刑法第51條第5款關於「宣告多數有期徒刑者，於各
    刑中之最長期以上，各刑合併之刑期以下，定其刑期。但不
    得逾20年」之規定，既經修正為「宣告多數有期徒刑者，於
    各刑中之最長期以上，各刑合併之刑期以下，定其刑期。但
    不得逾30年」，比較新舊法結果，自以修正前規定較有利於
    被告，依刑法第2條第1項前段，仍應適用被告行為時即修正
    前刑法第51條第5款，定應執行之刑。
六、扣案之第一級毒品3包（合計驗餘淨重2.24公克）、第二級
    毒品安非他命7包（合計驗餘淨重29.13公克）係本案查獲之
    第一、二級毒品，不問屬於犯人與否，均應依毒品危害防制
    條例第18條第1項前段之規定宣告沒收銷燬。又同條例第19
    條第1項規定，犯第4條至第9條、第12條、第13條或第14條
    第1項、第2項之罪者，其供犯罪所用或因犯罪所得之財物，
    均沒收之，係採義務沒收主義，自應優先於刑法第38條第1
    項第2款、第3款之規定而為適用。查上開扣案毒品（共計10
    包）之外包裝，既係用於包裹毒品，防其裸露、潮濕，便於
    意圖供販賣而持有或販賣，自係被告所有，供本案犯罪所用
    之物，應依毒品危害防制條例第19條第1項規定宣告沒收；
    而被告共同販賣安非他命所得1千元，應依毒品危害防制條
    例第19條第1項之規定宣告沒收，如全部或一部不能沒收時
    ，以其財產抵償之。至扣案之電子磅秤及分裝袋48只等物，
    因共同被告乙○○坦承自行分裝販賣予陳志榮之毒品安非他
    命1包，該電子磅秤與分裝袋應係供本案犯罪所用之物無訛
    ，然供販賣第二級毒品所用之物，應依毒品危害防制條例第
    19條第1項規定沒收，固為刑法之特別規定，並採義務沒收
    主義，但上開法條既無「不問屬於犯人與否，沒收之。」之
    規定，仍應以該物品屬於犯人（含本人或共犯）所有者為限
    ，始應予以沒收，庶符沒收制度之基本原則（最高法院88年
    度台上字第5033號、90年度台上字第626號判決意旨參照）
    。扣案上開電子磅秤及分裝袋等物，係王正河所有，業據乙
    ○○供明在卷，依前開說明，自無從諭知沒收。另扣案之安
    非他命吸食器1組，與本案無關，且非違禁物，亦無庸宣告
    沒收。
七、劉筱梅（69年10月14日生，身分證統一編號：Ｚ000000000）
    因已參與交付安非他命、收受款項之販賣構成要件行為，涉
    有共同販賣第二級毒品安非他命罪嫌部分，應由檢察官另行
    偵處。
據上論斷，應依刑事訴訟法第369條第1項前段、第364條、第299
條第1項前段，毒品危害防制條例第4條第2項、第5條第1項、第
17條、第18條第1項前段、第19條第1項，刑法第2條第1項前段、
後段、第11條前段、第28條、修正前第51條第5款，判決如主文
。
本案經檢察官沈明彥到庭執行職務。
中　　華　　民　　國　　96　　年　　1　　月　　11 　　日
　　　　　　　　　刑事第八庭審判長法　官  鄭文肅
　　　　　　　　　　　　　　　    法　官  楊炳禎
　　　　　　　 　 　　　　　　　　法　官  陳國文
以上正本證明與原本無異。
如不服本判決，應於收受送達後十日內向本院提出上訴書狀，其
未敘述上訴之理由者並得於提起上訴後十日內向本院補提理由書
（均須按他造當事人之人數附繕本）。
                                  書記官  蔡棟樑
中　　華　　民　　國　　96　　年　　1　　月　　11 　　日
附錄本案論罪科刑法條全文：
毒品危害防制條例第4條第2項製造、運輸、販賣第二級毒品者，
處無期徒刑或7年以上有期徒刑，得併科新臺幣7百萬元以下罰金
。
毒品危害防制條例第5條第1項意圖販賣而持有第一級毒品者，處
無期徒刑或10年以上有期徒刑，得併科新臺幣7百萬元以下罰金
。
